# 处于“理财控制”下的银行存款列报

提问人：Dylan 安安 时间：2023-01-30 19:21:15
陈版你好， 12 月 29 日企业用 1000 万元购买了一笔理财产品，但由于理财产品要T+1确认，这个时间点刚好出于元旦放假期间，因此理财未确认，在次年 1 月 2 日才购买成功，在函证时银行回函不符，回复称这 1000 万元属于“理财控制”下被冻结的银行存款。请问： 1 、该 1000 万元是否仍应该在银行存款列示； 2 、现金流量表中，是否作为现金及现金等价物？如果不是，是否就要作为投资活动支付？

回答人：chenyiwei
1 、这种情况（T+1成交或者T+1交割）属于“常规方法买卖金融资产”导致的时间性差异。根据新CAS 22应用指南：
以常规方式购买或出售金融资产，是指企业按照合同规定购买或出售金融资产，并且该合同条款规定，企业应当根据通常由法规或市场惯例所确定的时间安排来交付金融资产。如果合同规定或允许对合同价值变动进行净额结算，该合同通常不是以常规方式购买或出售的合同，企业应将其作为衍生工具处理。证券交易所、银行间市场、外汇交易中心等市场发生的证券、外汇买卖交易，通常采用常规方式。
以常规方式买卖金融资产，应当按交易日会计进行确认和止确认。交易日是指企业承诺买入或者卖出金融资产的日期。交易日会计的处理原则包括：（ 1 ）在交易日确认将于结算日取得的资产及承担的负债；（ 2 ）在交易日终止确认将于结算日交付的金融资产并确认处置利得或损失同时确认将于结算日向买方收取的款项。上述交易形成资产和负债的相关利息，通常应于结算日所有权转移后开始计提并确认。
由于采用“交易日会计”，故在 2022 年末应确认理财产品投资（交易性金融资产）而不是银行存款。
2 、现金流量表中不作为现金及现金等价物，作为投资支付的现金处理。